【裁判字號】    88,訴,388
【裁判日期】    890830
【裁判案由】    毒品危害防制條例
【裁判全文】
臺灣臺南地方法院刑事判決                          八十八年度訴字第三八八號
    公  訴  人  臺灣臺南地方法院檢察署檢察官
    被      告  丁○○
    指定辯護人  本院公設辯護人  甲○○
    被      告  丙○○
    右  一  人
    選任辯護人  周武旺
右列被告等因毒品危害防制條例案件，經檢察官提起公訴（八十八年度偵字第二二○
九、二二一○號），本院判決如左：
    主  文
丁○○連續販賣第一級毒品，處有期徒刑拾貳年捌月，褫奪公權陸年。
扣案之海洛因壹小包（淨重零點壹貳公克、包裝重零點參參公克）沒收銷燬之。
販賣毒品所得新臺幣捌仟元沒收之，如全部或一部不能沒收時，應以其財產抵償之。
丙○○連續販賣第一級毒品，處有期徒刑拾貳年拾月，褫奪公權陸年。
扣案之海洛因參小包（淨重合計零點貳陸公克、包裝重合計重壹點肆玖公克）、內參
有海洛因毒品成分（淨重零點零陸公克、包裝重零點壹玖公克）之香菸壹支均沒收銷
燬之。又扣案之空塑膠袋貳拾個沒收之。
販賣毒品所得新臺幣壹萬貳仟元沒收之，如全部或一部不能沒收時，應以其財產抵償
之。
    事  實
一、丁○○綽號「頭大」、「大頭」，其基於販賣第一級毒品海洛因之概括犯意，自
    民國八十八年一月三十一日起至同年月六日止，以其所有號碼為0000000
    000號之呼叫器為聯絡工具，在臺南縣永康市○○路荳荳泡沫紅茶店等處，連
    續以每包新臺幣（下同）三千元至五千元不等之代價，販賣第一級毒品海洛因予
    己○○施用，共約二次。嗣於八十八年二月五日十時三十分許經警在劉署台位於
    臺南縣永康市○○○路一百零四巷四號之住處查獲劉署台，劉署台進而配合警方
    以前開呼叫器連絡丁○○欲購買海洛因，而為警循線於八十八年二月六日十九時
    十分許，在臺南縣永康市中興市場前處，當場查獲正欲販賣海洛因予己○○之丁○○而未生販賣之結果，並當場扣得海洛因一小包（淨重○‧一二公克、包裝重
    ○‧三三公克）。
二、丙○○基於販賣第一級毒品海洛因之概括犯意，自八十八年二月一日起至同年月
    六日止，以其所有號碼為0000000000號行動電話為聯絡工具，在其位
    於臺南縣永康市影劇三村三百四十四號之住處，連續以每包三千元至五千元不等
    之代價，販賣第一級毒品海洛因予丁○○，共約四次。嗣於八十八年二月六日十
    九時十分許，經警在上揭地點查獲丁○○，丁○○進而配合警方以前揭行動電話
    聯絡丙○○欲購買海洛因，而為警循線於八十八年二月六日二十三時在臺南縣永
    康市影劇三村三百四十四號處查獲丙○○，並在丙○○身上扣得海洛因三小包（
    淨重合計○‧二六公克、包裝重合計重一‧四九公克），及在丙○○上開住處內
    扣得內參有海洛因毒品成分（淨重○‧○六公克、包裝重○‧一九公克）之香菸
    一支及空塑膠袋二十個等物。
二、案經臺南市警察局第五分局報請臺灣臺南地方法院檢察署檢察官偵查起訴。
    理  由
一、訊據被告丁○○固對於查獲當天曾交付第一級毒品海洛因予證人劉署台等情供承
    不諱，惟矢口否認有何販賣第一級毒品海洛因之犯行，辯稱：當時警察刑求伊，
    並說會幫伊寫好聽一點。伊想說沒事，所以在偵訊時都沒說。伊於查獲當天是先
    打電話給劉署台要向他借車，劉署台問伊有無毒品，伊才拿過去給他，但並未拿
    錢，給他後就走了，而伊跟劉署台是舊識，也不需要乙○○○介紹云云。又訊據
    被告丙○○對於右揭犯行均矢口否認，辯稱：伊並未賣毒品給丁○○，被查扣之
    海洛因是伊自己要吃的，當時丁○○是打電話過來說要來找伊。伊一開門，警察
    就上來了，而伊的行動電話在案發前一個月借給綽號「阿德」者，在案發前一天
    才拿回來云云。經查（一）被告丁○○於右揭時地販賣第一級毒品海洛因予證人
    劉署台等情，業據證人劉署台於警訊時陳稱：共透過證人乙○○○介紹向綽號「
    頭大」（事後經指認為被告丁○○）購買二次，均是打丁○○之呼叫器，他有分
    裝成大小包，大包賣五千元，小包賣三千元。第一次是在八十八年一月三十一日
    二十時許在臺南縣永康市○○路一家名為「荳荳泡沫紅茶店」內，以三千元向丁○○購買一包海洛因。第二次係於八十八年二月二日十四時三十分許在臺南縣永
    康市永仁國中旁一家遊藝場，以五千元向他購買一包海洛因等語，及於本院審理
    時結證稱：當時被警查獲後，因之前有留丁○○之電話，他告訴伊現在沒有貨，
    隔天下午丁○○打電話給伊說約在中興市場，見面時丁○○比了放置地點，伊去
    拿，警察就上來了。當時伊在電話中是跟丁○○說毒癮犯了，要他先給伊等語甚
    詳，並為被告丁○○於警訊時自承：確曾販賣毒品給證人劉署台，均是打呼叫器
    ，案發當時是劉署台打呼叫器聯絡伊，要向伊買海洛因，‧‧‧帶這包海洛因到
    中興市場就是要跟劉署台交易的等語，及於偵訊時及本院審理時均不否認被警查
    獲時其所攜帶之海洛因即為要交予證人劉署台的毒品等語在卷，而證人劉署台和
    被告丁○○間並無怨隙，衡情渠自無架詞誣陷被告丁○○之理。復為證人即查獲
    警員戊○○於本院審理時到庭結證稱：當時先查獲到劉署台，他說是跟綽號「頭
    大」、「大頭」之人買的，要用呼叫器才聯絡的到，而買賣的時間、地點都是叫
    「大頭」的人約定的，而當「大頭」的人看到伊等時，就把海洛因丟在地上等語
    明確，並有為警查獲時自現場所起出係為被告丁○○所帶至現場欲賣予證人劉署
    台之海洛因一小包扣案足資佐證。而上開毒品經送法務部調查局鑑定結果，為海
    洛因，淨重為○‧一二公克、包裝重○‧三三公克等情，亦有法務部調查局00
    000000號號檢驗通知書一份（編號（電腦條碼）：000000000號
    ）附卷可稽，足見被告丁○○確為上揭販賣第一級毒品海洛因之犯行，至為顯然
    。被告嗣於本院審理時雖翻異前供而以上揭情詞置辯，然此已與其於警訊時所供
    述情節不符，且被告亦不否認其為警查獲當天確係攜帶第一級毒品海洛因欲交付
    予證人劉署台，則在海洛因為政府所大力查緝之毒品，且物稀價昂之情況下，衡
    情被告丁○○又豈有僅係基於劉署台向其索討，其即聯絡他人取得海洛因，並專
    程送至證人劉署台和其所約定地點，而毫不要求代價之理？且設若被告確為警刑
    求逼供方才承認上情，衡情渠應會於檢察官初訊時即時陳明，裨得昭雪清白，其
    初不為此，且於偵訊時尚對其係替證人劉署台找賣毒品的人，伊找到並正要交東
    西給劉署台時，就被抓了等情，及被告丙○○如何要求其代覓買主，其如何向丙○○購買毒品之情節供述甚明，足見被告丁○○於事後空言被求取供云云，已屬
    無據，是以應認被告於警、偵訊時所供述內容足堪採信。至證人乙○○○雖於本
    院審理時陳稱：未介紹劉署台認識丁○○，亦不認識綽號「頭大」的人，海洛因
    是劉署台提供給伊的等語，然此已和證人劉署台所供述內容不符，且參諸證人劉
    署台是向被告丁○○購買第一級毒品海洛因，且買賣時劉署台亦在場，而被警查
    獲當天亦是劉署台打呼叫器聯絡被告丁○○欲購買毒品等情，自難僅以證人乙○○○所為上開證言即為被告丁○○未為上揭犯行之認定，亦屬當然，應認被告丁○○上開所辯均不足採。（二）又查被告丙○○於右揭時地販賣第一級毒品海洛
    因予被告丁○○等情，業據被告丁○○於警訊時陳稱：向丙○○買過四次海洛因
    ，金額三千元至五千元不等，為警查獲當時的這包海洛因就是向丙○○以四千元
    購得，伊再將之分成二小包，一包已賣給他人，一包就是這包，是要以三千元價
    格賣給劉署台的等語，及於偵訊時供稱：被警查獲時是第四次向丙○○買的，之
    前三次是到丙○○家拿的，查獲的這包是伊向丙○○買來要交給劉署台的，也是
    到他家拿的，他在他家門口交給伊的。在一、二個星期前伊回家，丙○○自己告
    訴伊說他有在賣，可以告訴有需要的人，並表示要給伊替他找人買的代價等語甚
    明，而被告丁○○與被告丙○○間並無怨隙，衡情渠亦無構詞誣指被告丙○○之
    理。復為證人戊○○結證稱：‧‧‧丁○○就打電話給丙○○，應該是有約定好
    交易的方式，後來帶伊等去丙○○家，丁○○過去敲門，丙○○出來應門，伊等
    就上去，並在丙○○身上背心二個口袋中搜出海洛因等語明確，並有為警查獲時
    自被告丙○○身上所起出之海洛因三小包、自丙○○住處所起出之內參有海洛因
    毒品成分之香菸一支及空塑膠袋二十個等物扣案可資佐證。而上開毒品及香菸經
    送法務部調查局鑑定結果，送驗白粉三包均為海洛因，淨重合計○‧二六公克、
    包裝重合計重一‧四九公克，送驗煙草一包經檢驗係香菸內參有海洛因毒品成分
    ，淨重○‧○六公克、包裝重○‧一九公克等情，亦有法務部調查局00000
    000號號檢驗通知書一份（編號（電腦條碼）：000000000號）附卷
    可稽，足見被告丙○○確為上揭販賣第一級毒品海洛因予被告丁○○之犯行，至
    為灼然。被告丙○○雖以上揭情詞置辯，然此已與被告丁○○所供述上開情節不
    符，且觀被告丙○○為警查獲地點係其住處，衡情一般施用毒品者，均會將毒品
    放置家中諸如桌上、抽屜等處，而被告為警查獲時係因聽到丁○○叫門方出來應
    門，為被告所自承在卷，則在其並非外出，且於其家中尚同時查獲第二級毒品安
    非他命之情況下，其又豈有將三小包海洛因均帶在身上並出來應門之理？且參諸
    被告丁○○於偵訊時所供述：為警查獲當天伊所攜帶之海洛因即是向丙○○所購
    買，是到他家，他在門口將毒品交給伊的等情，綜合觀之，足徵被告丙○○係以
    由被告丁○○至其住處，其再應門並開門後將毒品交與證人丁○○之方式完成交
    易，甚為明顯。是以被告所辯為警查獲時之海洛因為供己施用云云，不足採信。
    再者，被告於偵訊時係供稱：當時係將上揭行動電話借予朋友綽號「阿斗」者等
    語，於本院審理時又改供稱是借予綽號「阿德」者等語，是其前後所供已有不一
    ，且被告丙○○係因為警查獲被告丁○○，再由丁○○以丙○○所有號碼為00
    00000000號行動電話為聯絡買賣海洛因之工具而為警循線查獲，然被告
    丙○○竟於偵訊時辯稱：上開伊所有號碼為0000000000號之行動電話
    不能打出，且借予綽號「阿斗」者，不知其作何用途云云，顯不符常理。且被告
    丙○○復無法提供綽號「阿斗」或「阿德」之詳細姓名年籍資料供本院調查以實
    其說，足見被告丙○○上開所辯，無非事後卸責之詞，不足採信。（三）又查被
    告等既不承認渠等有關前開販賣海洛因之事實，本院自無從查得其等販入上開毒
    品之真正價格，及被告丁○○及丙○○是否因分別非法販賣予前揭證人劉署台及
    被告丁○○而獲得具體利潤之金額，然查毒品海洛因因物稀價昂，取得不易，且
    為政府嚴予查緝取締之違禁物，而非法販賣毒品之刑責甚重，是以非法販賣毒品
    者果無利可圖，衡情渠等自無甘冒被查緝法辦之危險，而無端平價供應他人，至
    為顯然。基上說明，堪認本件被告等販入毒品海洛因之價格，必較販出之價格低
    廉，或以同一價格而減少海洛因之份量，而有從中賺取差額利潤圖利之意圖或事
    實，此應屬合理且不違背社會通常經驗之理性判斷，是以應認被告丁○○將毒品
    販賣予證人劉署台及被告丙○○將毒品販賣予被告丁○○時均確有從中賺取利潤
    無疑，其等均有營利意圖甚明。本件事證已甚明確，被告等犯行洵堪認定。
二、核被告丁○○及丙○○所為，均係犯毒品危害防制條例第四條第一項之販賣第一
    級毒品罪。被告等非法持有第一級毒品之低度行為，已為其等進而販賣之高度行
    為所吸收，不復另論。被告丁○○先後多次販賣毒品予證人劉署台既遂罪及於八
    十八年二月六日十九時十分許販賣毒品予證人劉署台未遂部分，暨被告丙○○先
    後多次販賣毒品予被告丁○○既遂罪及於八十八年二月六日二十三時許販賣毒品
    予被高丁○○未遂部分，均時間緊接，犯罪基本構成要件相同，顯係基於概括之
    犯意反覆為之，應均依連續犯之規定各論以一販賣毒品既遂罪，且本件被告二人
    所犯之罪本刑為死刑及無期徒刑，依法均不得加重。又本件被告等固有施用毒品
    海洛因之前科，然均無販賣第一級毒品海洛因前科，且渠等所販賣之數量均不多
    ，獲利非鉅，與坊間大盤販賣毒品者迥然不同，衡情若均處以法定刑最低無期徒
    刑，依社會一般觀念仍有情輕法重之嫌，足見被告等犯罪情狀，均顯堪憫恕，爰
    均依刑法第五十九條之規定，予以減輕其刑。爰分別審酌被告等犯罪之動機、目
    的、手段、所造成危害、所得利益及犯罪後猶空言砌詞否認犯罪等一切情狀，分
    別量處如主文所示之刑，並依被告等犯罪之性質，認均有褫奪公權之必要，爰均
    併予宣告褫奪公權六年，以資懲儆。被告丁○○部分經扣案之海洛因一小包（淨
    重○‧一二公克、包裝重○‧三三公克），及被告丙○○部分經扣案之海洛因三
    小包（淨重合計○‧二六公克、包裝重合計重一‧四九公克）等物，均為第一級
    毒品，又扣案之內參有海洛因毒品成分（淨重○‧○六公克、包裝重○‧一九公
    克）之香菸一支，已與海洛因不能分離，爰均依毒品危害防制條例第十八條第一
    項前段之規定沒收銷燬之。又扣案之空塑膠袋二十個為被告丙○○所有，業據其
    於警訊供承在卷，且為供其犯上揭犯行所用之物，爰應依刑法第三十八條第一項
    第二款之規定宣告沒收之。又被告丁○○先後以三千元及五千元之代價，販賣二
    次毒品予證人劉署台，已據證人劉署台於警訊時證述明確，是被告丁○○販賣毒
    品所得至少應為現金八千元，為犯罪所得之財物，雖未扣案，然不能證明業已滅
    失；又被告丙○○先後以三千元至五千元不等之代價，販賣毒品予被告丁○○約
    四次，亦據被告丁○○於警訊時供述甚明，是被告丙○○販賣毒品所得至少應為
    現金一萬二千元，亦為犯罪所得之財物，雖未扣案，然不能證明業已滅失，併各
    依毒品危害防制條例第十九條第一項之規定宣告沒收，如全部或一部不能沒收時
    ，各以其等之財產抵償之。
據上論斷，應依刑事訴訟法第二百九十九條第一項前段，毒品危害防制條例第四條第
一項、第十八條第一項前段，刑法第十一條前段、第五十六條、第五十九條、第三十
七條第二項、第三十八條第一項第二款，判決如主文。
中    華    民    國      八十九      年      八      月    三十        日
                                  臺灣臺南地方法院刑事第四庭
                                          法  官  楊惠芬
右正本證明與原本無異。
如不服本判決，應於判決送達後十日內，向本院提出上訴狀。
                                          書記官  陳俊元
中    華    民    國      八十九      年      八      月    三十一      日
附錄本案論罪科刑法條全文：
毒品危害防制條例第四條第一項：
製造、運輸、販賣第一級毒品者，處死刑或無期徒刑；處無期徒刑者，得併科新臺幣
一千萬元以下罰金。
毒品危害防制條例第十八條第一項：
查獲之毒品及專供製造或施用毒品之器具，不問屬於犯人與否，均沒收銷燬之。但合
於製藥或研究之用者，得不予銷燬。


司法院資訊處製作；財團法人民間司法改革基金會備份。
